Vinícius Vieira Zanardi

Brasileiro, solteiro, 26 anos

Rua Machado de Assis, 135, Apto. 201.

Bairro: Centro

Cidade: Paracatu - Minas Gerais - MG

Telefone: (61) 9 9980-2204 / (38) 9 9727-7293

E-mail: vini.vzr@gmail.com

QUALIFICAÇÕES E ATIVIDADES ACADÊMICAS E PROFISSIONAIS

Formado em Engenharia Mecânica pela Universidade de Brasília (UnB), em Dezembro/2017, atualmente trabalha como Engenheiro Mecânico Júnior na Kinross Brasil Mineração. Concluiu o Mestrado em Engenharia Mecânica, pela Universidade Federal de Santa Catarina, em Fevereiro/2021, notadamente na área de Análise e Projeto Mecânico (foco em mecânica dos sólidos). Possui conhecimentos de programação em Matlab, conhecimentos do pacote Office (Word, PowerPoint e Excel), incluindo programação VBA, e inglês avançado. Participa de projetos de pesquisa na Universidade desde o seu segundo semestre de graduação. Foi aluno bolsista nos seguintes programas: Jovens Talentos para a Ciência (JTC), Programa Institucional de Bolsas de Iniciação Científica (PIBIC), Fundação de Apoio à Pesquisa (FUNAPE), Fundação de Amparo à Pesquisa e Inovação do Estado de Santa Catarina (FAPESC) e Ciência sem Fronteiras (CsF). Através do programa CsF, obteve experiência internacional de um ano nos Estados Unidos, cursando Engenharia Mecânica na Fairfield University (FU).

EXPERIÊNCIA PROFISSIONAL

• Junho 2020 - Atual - Kinross Brasil Mineração.

Cargo: Engenheiro Mecânico Júnior.

Descrição das Atividades: Atua na área de mineração, com foco em melhoria contínua e projetos estratégicos, participando do desenvolvimento/gerenciamento de estudos de engenharia e execução de projetos.

• Julho 2017 - Fevereiro 2018 - PROSUL - Projetos, Supervisão e Planejamento Ltda.

Cargo: Auxiliar de Engenharia.

Descrição das Atividades: Prestar suporte ao gestor e equipe nos procedimentos para acompanhamento e controle administrativo de Estudos de Viabilidade Técnica, Econômica e Ambiental (EVTEA) de rodovias federais.

EXPERIÊNCIA ACADÊMICA

• Fevereio 2018 - Fevereiro 2021 - Universidade Federal de Santa Catarina (UFSC).

Bolsista da Fundação de Amparo à Pesquisa e Inovação do Estado de Santa Catarina (FAPESC);

Mestrado em Engenharia Mecânica na área de Análise e Projeto Mecânico (Subárea: Biomecânica);

Pesquisa: Análise numérica e experimental de diferentes técnicas de fixação de fratura vertical do colo do fêmur;

Descrição das Atividades: Avaliar o micromovimento (estabilidade) do foco de fratura, para três técnicas de fixação de fratura vertical do colo do fêmur, durante a aplicação de ciclos de carregamento de compressão. Também investigou-se a influência de variáveis biomecânicas secundárias no comportamento do material, tais como: rigidez inicial do sistema osso-implante, rigidez do sistema após os ciclos de carregamento e resistência máxima do conjunto após a aplicação do carregamento cíclico. A análise numérica foi realizada com a utilização do software computacional ANSYS.

• Junho 2016 - Maio 2017 - Universidade de Brasília, Brasília, DF.

Bolsista da Fundação de Apoio à Pesquisa (FUNAPE);

Pesquisa: Ensaios e modelagem da resistência à fadiga eólica da montagem grampo de suspensão/cabo para condutores de alumínio submetidos a altos níveis de EDS (Every Day Stress);

Descrição das Atividades: Estudo de modelos de fadiga multiaxial para modelagem do problema de fadiga em cabos condutores.

• Maio 2015 - Julho 2015 - Fairfield University, Fairfield, EUA.

Bolsista da Capes pelo programa Ciência Sem Fronteiras (CsF);

Pesquisa: Fabrication of small pore-sized graded nickel foams using combined Electroless and Electroplating of polymer sphere template;

Descrição das Atividades: pesquisa na área de micro/nano manufatura, em que foi desenvolvido um processo de formação de níquel micro-poroso através da eletrodeposição e deposição eletroquímica de níquel em estruturas poliméricas porosas, com aplicações diversas, incluindo baterias de veículos elétricos. Período de 30 horas semanais.

Agosto 2014 - Julho 2015 - Fairfield University, Fairfield, EUA.

Bolsista da Capes pelo programa Ciência Sem Fronteiras (CsF);

Descrição das Atividades: Graduação com período sanduíche na Fairfield University. Duração de 12 meses.

• Outubro 2013 - Julho 2014 - Universidade de Brasília, Brasília, DF.

Bolsista do CNPq pelo Programa Institucional de Bolsas de Iniciação Científica (PIBIC);

Pesquisa: Modelagem de sistemas de transmissão eletromecânicos em turbinas hidrocinéticas;

Descrição das Atividades: Estudo dos fundamentos da dinâmica de rotores através da análise do rotor de Laval como modelo básico.

• Agosto 2012 - Julho 2013 – Universidade de Brasília, Brasília, DF.

Bolsista da Capes pelo programa Jovens Talentos para a Ciência (JTC);

Pesquisa: Análise de ressonânica em um sistema massa-mola com um grau de liberdade;

Descrição das Atividades: Estudo da teoria básica de vibrações e ralização de ensaios empíricos em uma bancada experimental composta por uma barra vertical acoplada a um motor excêntrico. Foi analisada a relação entre a tensão fornecida ao motor excêntrico, a frequência de excitação na barra devido à rotação do motor e a amplitude de oscilação vertical da barra para situações de ressonância.

FORMAÇÃO

- Ensino Médio. Colégio Galois, conclusão em 2011;
- Ensino Superior. Engenheiro Mecânico pela Universidade de Brasília (UnB), conclusão em Dezembro/2017;
- Mestrado em Engenharia Mecânica. Univesidade Federal de Santa Catarina (UFSC), conclusão em Fevereiro/2021.

FORMAÇÃO COMPLEMENTAR

• Curso Avançado de Inglês (2010-2011). Carga horária: 256h. Casa Thomas Jefferson, CTJ, Brasil.

IDIOMAS

- Inglês Avançado;
- Espanhol Intermediário.

PUBLICAÇÕES

• JOSE, DAVID*; **ZANARDI, VINICIUS***; SUNDARRAM, SRIHARSHA S. Fabrication of bulk graded microcellular nickel foams using combined electroless and electroplating of polymer sphere template. Manufacturing Letters, v.8, p. 1-5, 2016. Journal ISSN: 2213-8463. DOI: 10.1016/j.mfglet.2016.04.001.

*Autores contribuiram igualmente na preparação deste manuscrito (informação mencionada no artigo - tradução livre).

INFORMAÇÕES ADICIONAIS

- Experiência no exterior residiu nos Estados Unidos durante 12 meses (2014/2015);
- Conhecimentos do pacote Office (Word, PowerPoint e Excel);
- Conhecimentos de programação VBA e Matlab;
- Monitor de Materiais de construção Mecânica 1 (1/2014) auxiliou o professor na correção de listas de exercícios e relatórios referentes às atividades laboratoriais;
- Monitor de Cálculo 1 (2/2013) auxiliou alunos no entendimento e resolução de listas de exercícios propostos pelo professor.